臺灣彰化地方法院刑事判決　　　　　　 100年度訴字第1080號
公　訴　人　臺灣彰化地方法院檢察署檢察官
被　　　告　鄭名紘
上列被告因違反毒品危害防制條例案件，經檢察官提起公訴（10
0年度毒偵字第1249號），本院依簡式審判程序判決如下：
    主  文
鄭名紘施用第一級毒品，累犯，處有期徒刑陸月，如易科罰金，
以新臺幣壹仟元折算壹日。
    犯罪事實
一、鄭名紘前於民國（下同）96年間因施用毒品案件，經本院以
    96年度毒聲字第621 號裁定送觀察、勒戒後，認有繼續施用
    毒品之傾向，再經本院以97年度毒聲字第87號裁定令入戒治
    處所施以強制戒治1 年，於97年12月26日執行完畢出所，並
    由臺灣彰化地方法院檢察署檢察官以98年度戒毒偵字第29為
    不起訴處分確定。其另於96年間因竊盜案件，經本院以96年
    度易字第1700號判處有期徒刑7 月確定；復於97年間因竊盜
    案件，經本院以97年度易字第271 號判處有期徒刑6 月確定
    ，上開2 案，嗣經本院以97年度聲字第789 號裁定定應執行
    刑有期徒刑11月確定，送監執行後，於98年11月18日因縮短
    刑期執行完畢出監。其後又於99年間因竊盜案件，經本院以
    99年度易字第1187號判處有期徒刑7 月，經上訴後，繼由臺
    灣高等法院臺中分院以100 年度上易字第76號判決上訴駁回
    而確定；同年間另因施用第一、二級毒品案件，經本院以10
    0 年度訴字第23號各判處有期徒刑8 月、4 月，應執行有期
    徒刑10月確定，案經上訴，經臺灣高等法院臺中分院以10 0
    年度上訴字第765 號判決上訴駁回而確定，上揭案件復經本
    院以100 年度聲字第1355號裁定定應執行有期徒刑1 年3 月
    確定（現執行中）。
二、詎鄭名紘仍未思悔改，又基於施用第一級毒品海洛因之犯意
    ，於100 年5 月9 日近中午之某時，在彰化縣福興鄉○○路
    ○路旁，以將海洛因摻水稀釋後置於針筒再注射至體內之方
    式，施用第一級毒品海洛因1 次。嗣於100 年5 月12日下午
    2 時50分許，至彰化縣警察局鹿港分局洪堀派出所，在職司
    偵查之檢警人員發覺前，主動向警員自首上述施用第一級毒
    品之犯行，而自願接受裁判，並配合警員採取尿液檢體送驗
    ，結果呈現嗎啡陽性反應，而查悉上情。
三、案經彰化縣警察局鹿港分局報請臺灣彰化地方法院檢察署檢
    察官偵查起訴。
    理  由
一、本件被告鄭名紘所犯係死刑、無期徒刑、最輕本刑為3 年以
    上有期徒刑以外之罪，其於準備程序就前揭被訴事實為有罪
    之陳述，經受命法官告知簡式審判程序之旨，並聽取其與公
    訴人之意見後，本院認無不得或不宜改依簡式審判程序進行
    之處，爰依刑事訴訟法第273 條之1 第1 項、第284 條之1
    ，裁定本案由受命法官獨任進行簡式審判程序，合先敘明。
二、上開犯罪事實，有下列證據可資證明：
    (一)彰化縣警察局鹿港分局委託檢驗尿液代號與真實姓名對照
      認證表。
    (二)詮昕科技股份有限公司濫用藥物尿液檢驗報告。
    (三)臺灣高等法院被告前案紀錄表，及偵卷所附刑案資料查註
      紀錄表。
    (四)被告於警詢、偵訊及本院審理時之自白。
三、論罪科刑：
    (一)核被告所為，係犯毒品危害防制條例第10條第1項之施用
      第一級毒品罪。被告於施用前持有第一級毒品之低度行為
      ，應為施用之高度行為所吸收，不另論罪。
    (二)被告於96年間因竊盜案件，經本院以96年度易字第1700號
      判處有期徒刑7 月確定；復於97年間因竊盜案件，經本院
      以97年度易字第271 號判處有期徒刑6 月確定，上開2 案
      ，嗣經本院以97年度聲字第789 號裁定定應執行刑有期徒
      刑11月確定，送監執行後，於98年11月18日因縮短刑期執
      行完畢出監等情，有臺灣高等法院被告前案紀錄表，及偵
      卷所附刑案資料查註紀錄表在卷可參。其於上開案件執行
      完畢後5 年以內故意再犯本件有期徒刑刑以上之罪，為累
      犯，應依刑法第47條第1 項之規定，加重其刑。
    (三)又按犯人在犯罪未發覺之前，向檢察官或司法警察官告知
      其犯罪，而不逃避接受裁判，即與刑法第62條規定自首之
      條件相符，不以言明自首並願受裁判為必要（最高法院85
      年度臺上字第4908號判決要旨參照）。本件被告係於100
      年5月12日下午2時50分許，至彰化縣警察局鹿港分局洪堀
      派出所，在有偵查犯罪職權之機關或公務員發覺其施用海
      洛因犯行前，主動向警員坦認其有前開施用海洛因1次之
      犯行而自首，並同意警方採尿送驗，而主動接受裁判等情
      ，有被告之警詢筆錄可參（偵查卷第15至16頁），符合自
      首規定，爰依刑法第62條前段之規定，減輕其刑，而被告
      所犯施用第一級毒品罪同時有加重、減輕之事由，依法應
      先加後減之。
    (四)爰審酌被告前曾施用毒品，經送觀察勒戒、強制戒治之處
      分後，猶未能戒除毒癮，而再為本件施用毒品之犯行，尚
      乏禁絕毒害之決心，及其近因另案所犯施用毒品罪遭判刑
      而尚在執行，且其於本院偵、審時均坦認犯行，頗有悔悟
      之心，暨審酌被告之智識程度、素行紀錄等一切情狀，量
      處如主文所示之刑，以資儆懲。
四、如不服本判決應於收受判決後10日內向本院提出上訴書狀，
    並應敘述具體理由。其未敘述上訴理由者，應於上訴期間屆
    滿後20日內向本院補提理由書（須附繕本），切勿逕送上級
    法院。
據上論斷，應依刑事訴訟法第273條之1第1項、第299條第1項前
段、第310條之2、第454條第1項，毒品危害防制條例第10條第1
項，刑法第11條前段、第47條第1 項、第62條前段，判決如主文
。
本案經檢察官賴志盛到庭執行職務。
中    華    民    國   100    年    11    月    30    日
                  刑事第七庭      法  官  黃玉齡
以上正本證明與原本無異。
如不服本判決應於收受判決後10日內向本院提出上訴書狀，並應
敘述具體理由；其未敘述上訴理由者，應於上訴期間屆滿後20日
內向本院補提理由書（均須按他造當事人之人數附繕本）「切勿
逕送上級法院」。
中    華    民    國   100    年    11    月    30    日
                                  書記官  黃鏽金
附錄論罪科刑法條：
毒品危害防制條例第10條
施用第一級毒品者，處6月以上5年以下有期徒刑。
施用第二級毒品者，處3年以下有期徒刑。